臺灣高等法院民事裁定
                                      108年度聲字第633號
聲  請  人  洪哲翔  

上列聲請人因與相對人江瑞源等間請求損害賠償等事件（本院10
7年度上字第905號），聲請法官迴避，本院裁定如下：
    主  文
聲請駁回。
    理  由
一、按法官有民事訴訟法第32條所定各款應自行迴避之情形，而
    不自行迴避，或有該條所定各款應自行迴避以外之情形，足
    認其執行職務有偏頗之虞者，當事人得聲請法官迴避。固為
    民事訴訟法第33條第1項所明定。惟此所謂足認執行職務有
    偏頗之虞而聲請法官迴避者，應以法官對於訴訟標的有特別
    利害關係，或與當事人之一造有密切之交誼或嫌怨，或基於
    其他情形客觀上足疑其為不公平之審判者為其原因事實，若
    僅憑當事人之主觀臆測，或不滿意法官進行訴訟遲緩，或認
    法官指揮訴訟欠當，則不得謂其有偏頗之虞（最高法院69年
    度台抗字第457號裁判要旨參照）。又聲請法官迴避之原因
    ，依民事訴訟法第34條第2項、第284條規定，應自為聲請之
    日起3日內，提出能即時調查之證據以釋明之，如當事人未
    提出供釋明用之證據，法院無裁定命其補正之必要。
二、本件聲請人係以本院107年度上字第905號損害賠償等事件（
    下稱系爭事件）之合議庭未先就該案當事人是否適格為判斷
    ，及原審訴訟程序有重大瑕疵應廢棄發回原法院，不得逕予
    辯論終結為由，聲請承審法官迴避。惟關於聲請人所爭執系
    爭事件是否有當事人不適格及原審訴訟程序有無重大瑕疵應
    廢棄發回原法院等節，系爭事件審判長業協同兩造將之列為
    爭點（見本院107年度上字第905號卷第267頁），並待合議
    庭調查證據後，依卷證資料經由評議結果而為判斷。合議庭
    就系爭事件經由言詞辯論程序而為審理辯結，其所行之訴訟
    程序，並無違誤。且聲請人上開聲請法官迴避之事由，係屬
    對系爭事件承審法官訴訟指揮之職權行使為指摘，尚非承審
    法官對於訴訟標的有特別利害關係，或與當事人有密切之交
    誼或嫌怨等情形，客觀上尚不足據以認定承審法官有何足以
    令人質疑不公平審判之情事。此外，聲請人復未提出能即時
    調查之證據，釋明系爭事件承審法官有何應自行迴避之事由
    ，或有足認其執行職務有偏頗之虞，揆諸首開說明，聲請人
    所為本件聲請，為無理由，應予駁回。
三、據上論結，本件聲請為無理由，爰裁定如主文。
中　　華　　民　　國   108    年  12     月     31    日
                  民事第十二庭
                      審判長法  官 陳秀貞
                            法  官 邱景芬
                            法  官 蔡世芳
正本係照原本作成。
如不服本裁定，應於收受送達後10日內向本院提出抗告狀，並應
繳納抗告費新臺幣１千元。
中　　華　　民　　國　　108 　年　　12　　月　　31　　日
  　　　　　　　　　　　　　書記官  何敏華